臺灣高等法院刑事裁定
111年度聲字第2701號
聲  請  人  臺灣高等檢察署檢察官
受  刑  人  陳彥傑


上列聲請人因受刑人數罪併罰有二裁判以上，聲請定其應執行之
刑（聲請案號：臺灣高等檢察署111年度執聲字第1295號），本
院裁定如下：
    主  文
陳彥傑犯如附表所示各罪所處之刑，應執行有期徒刑參年拾月。
    理  由
一、聲請意旨略以：受刑人陳彥傑因詐欺等數罪，先後經判決確
    定如附表，應依刑法第50條第1項第1款、第2項、第53條、
    第51條第5款規定，定其應執行之刑，爰依刑事訴訟法第477
    條第1項聲請裁定等語。
二、按裁判確定前犯數罪者，併合處罰之，而數罪併罰有二以上
    裁判者，應定其應執行之刑，其宣告多數有期徒刑者，於各
    刑中之最長期以上，各刑合併之刑期以下，定其刑期，但不
    得逾30年，刑法第50條、第51條第5款、第53條分別定有明
    文。再按刑事訴訟法第370條第2項、第3項，已針對第二審
    上訴案件之定應執行之刑，明定有不利益變更禁止原則之適
    用，於分屬不同案件之數罪併罰有應更定執行刑者，本於同
    為定刑裁定應為相同處理之原則，法院於裁定定應執行之刑
    時，自仍應有不利益變更禁止原則法理之考量，亦即另定之
    執行刑，其裁量所定之刑期，不得較重於前定之執行刑加計
    後裁判宣告之刑之總和，否則即與法律秩序理念及法律目的
    之內部界限有違（最高法院103年度第14次刑事庭決議及最
    高法院93年度台非字第192號判決意旨參照）。
三、再按數罪併罰，乃因刑罰之科處，應以行為人之責任為基礎
    ，考量人之生命有限，刑罰對被告造成之痛苦程度，係以刑
    度增加而生加乘成效果，而非等比方式增加，如以實質累加
    方式執行，刑責恐將偏重過苛，不符現代刑事政策及刑罰之
    社會功能，故透過定應執行刑程式，採限制加重原則，授權
    法官綜合斟酌被告犯罪行為之不法與罪責程度、各罪彼此間
    之關聯性（例如數罪犯罪時間、空間、各行為所侵害法益之
    專屬性或同一性、數罪對法益侵害之加重效應等）、數罪所
    反應被告人格特性與傾向、對被告施以矯正之必要性等，妥
    適裁量最終具體應實現之刑罰，以符罪責相當之要求。因此
    ，法院於酌定執行刑時，應體察法律恤刑之目的，為妥適之
    裁量，俾符合實質平等原則（最高法院105年度台抗字第626
    號裁判意旨參照）。
四、經查：　　　　
  ㈠受刑人犯如附表編號1至6所示各罪，先後經判處如附表編號1
    至6所示之刑確定，其中附表編號1至3所示之罪，經臺灣新
    北地方法院以110年度聲字第468號裁定定應執行刑為有期徒
    刑1年確定，有各該刑事裁判及本院被告前案紀錄表在卷可
    稽（見本院卷第13至101頁），本院為附表所示案件犯罪事
    實最後判決之法院。又受刑人所犯附表編號1至5所示之罪，
    為得易科罰金之罪，附表編號6為不得易科罰金之罪，雖有
    刑法第50條第1項但書所列不得併合處罰情事，惟經受刑人
    依刑法第50條第2項規定，請求檢察官向本院聲請合併定應
    執行刑，此有定刑聲請切結書1紙在卷可稽（見本院卷第11
    頁），茲檢察官依受刑人請求而聲請就附表所示之罪，定其
    應執行刑，本院審核認其聲請為正當，應予准許。
  ㈡爰審酌受刑人所犯如附表編號1所示之2罪，均係施用第二級
    毒品罪，屬戕害個人身心健康之施用毒品犯行；附表編號2
    為未經許可於夜間在公共場所攜帶刀械罪；附表編號3為冒
    用他人名義應訊、附表編號4、5均為冒用他人名義盜刷信用
    卡，均係犯行使偽造（準）私文書罪，其侵害法益、犯罪情
    節、行為態樣、手段相同或類似；附表編號6則係犯詐欺取
    財罪，又附表各罪之行為時間，均集中於民國107年5月至10
    8年2月間，犯罪時間相近，其中附表編號4至6所示各罪，乃
    被告基於同一犯罪計畫，先購買信用卡資訊後，先後於107
    年10月、11月間分次所為各該犯罪，彼此間具有高度關聯性
    ，其犯罪動機、目的相同，責任非難重複程度較高，並斟酌
    本件對附表所示全體犯罪應予之整體非難評價程度，暨前述
    各罪定應執行之外部界限（附表各宣告刑中刑期最長之有期
    徒刑1年1月以上，附表各刑合併計算之刑期為有期徒刑6年1
    0月），及不利益變更禁止原則（附表編號1至3所示之罪前
    經定應執行有期徒刑1年，再加計附表編號4至6所示之罪之
    宣告刑有期徒刑3月【7罪】、4月【8罪】、1年1月，以上合
    計刑期為有期徒刑6年6月）等應遵守之內部界限，復參酌受
    刑人於定刑聲請切結書上就本件定刑為「無意見」之陳述（
    見本院卷第11頁）等情，爰定其應執行之刑如主文所示。
　㈢又數罪併罰中之一罪，依刑法規定得易科罰金，若因與不得
    易科之他罪併合處罰結果而不得易科罰金時，原可易科部分
    所處之刑，自亦無庸為易科折算標準之記載（司法院釋字第
    144號解釋參照）。受刑人所犯附表編號1至5所示之罪，原
    雖得易科罰金，惟因與不得易科罰金之附表編號6併合處罰
    結果而不得易科罰金時，自無庸為易科罰金之記載，附此敘
    明。
據上論斷，應依刑事訴訟法第477條第1項，刑法第50條第1項但
書、第2項、第53條、第51條第5款，裁定如主文。
中　　華　　民　　國　　111 　年　　8 　　月　　15　　日
                  刑事第一庭    審判長法　官  周煙平
                                      法　官  吳炳桂
                                      法　官  連育群
以上正本證明與原本無異。
如不服本裁定，應於收受送達後五日內向本院提出抗告狀。
                                      書記官  廖紫喬
中　　華　　民　　國　　111 　年　　8 　　月　　15　　日